臺灣屏東地方法院刑事判決　　　　　　 95年度交易字第130號
公　訴　人　臺灣屏東地方法院檢察署檢察官
被　　　告　丙○○
上列被告因公共危險等案件，經檢察官提起公訴（95年度偵字第
5293號），被告於準備程序中為有罪陳述，經本院合議庭裁定由
受命法官獨任進行簡式審判程序，並判決如下：
    主  文
丙○○服用酒類，不能安全駕駛動力交通工具而駕駛，處拘役肆
拾日，如易科罰金，以新臺幣壹仟元折算壹日。又因過失傷害人
，處有期徒刑月。又駕駛動力交通工具肇事，致人受傷而逃逸
，處有期徒刑陸月。有期徒刑部分應執行有期徒刑捌月。
    事  實
一、丙○○於民國95年8 月14日18時許，在其屏東縣內埔鄉老埤
    村某朋友住處飲酒後，明知其服用酒類後已達不能安全駕駛
    動力交通工具之程度，猶於同日19時許，酒後無照駕駛車牌
    號碼OQ-9348 號自小客車上路，欲返回屏東縣內埔鄉○○路
    384 號住處。嗣於同日19時25分許，丙○○駕駛上揭自小客
    車，沿屏東縣內埔鄉○○路由東向西行駛，途經該路段與中
    興路交岔路口附近欲向南左轉中興路時，本應注意左轉彎時
    ，應距交岔路口30公尺前顯示方向燈或手勢，行至交岔路口
    中心處左轉，並不得占用來車道搶先左轉，且轉彎車應讓直
    行車先行，而當時之天候晴，夜間有照明，路面平坦無缺陷
    及障礙物，視距良好，並無不能注意之情事，惟其竟疏未注
    意，因酒後駕駛反應能力降低，又於左轉中興路時貿然占用
    來車車道搶先左轉，適乙○○騎乘車牌號碼PT7-332 號重型
    機車沿光明路對向駛至，致其所駕上開自小客車左前方保險
    桿及車頭與乙○○所騎上開重型機車左側車身發生碰撞，乙
    ○○當場人車倒地而受有頭部外傷併腦震盪及臉部裂傷等傷
    害。詎丙○○明知已駕車肇事，亦明知汽車駕駛人如肇事致
    人受傷或死亡，應即採取救護或其他必要措施，並向警察機
    關報告，不得逃逸，竟萌生駕車肇事逃逸之犯意，未對倒地
    受傷之乙○○施予救護，旋即駕車逃逸。嗣乙○○經路人告
    知丙○○前揭自用小客車之車號，而報警循線查獲，而於同
    日22時48分時，經警對其施以呼氣酒精濃度測試，測得當時
    呼氣酒精濃度為每公升0.19亳克。
二、案經乙○○訴由屏東縣警察局內埔分局報請臺灣屏東地方法
    院檢察署檢察官偵查起訴。
    理   由
一、本件被告丙○○所為係犯死刑、無期徒刑、最輕本刑為3 年
    以上有期徒刑以外之罪，其於本院審判程序中就被訴事實為
    有罪之陳述，經法官告知簡式審判程序之旨，並聽取公訴人
    、被告之意見後，本院合議庭依刑事訴訟法第273 條之1 第
    1 項規定，裁定由受命法官獨任進行審判程序，另依同法第
    273 條之2 、第159 條第2 項之規定，不適用傳聞法則有關
    限制證據能力之相關規定，合先敘明。
二、訊據被告丙○○對於前揭酒後駕車且肇事致人受傷，及肇事
    後逃逸之犯罪事實坦承不諱，核與告訴人乙○○於警詢及偵
    查中指訴及證人即當時亦在場之人李貞華證述被告駕駛之自
    小客車撞到告訴人乙○○騎乘之機車，並稍微倒車後逃逸之
    情節大致相符，且有國仁醫院診斷證明書1 紙、道路交通事
    故現場圖、道路交通事故調查報告表(一)(二)、現場及車損照片
    14 幀 、酒精濃度測定紀錄單、屏東縣警察局舉發違反道路
    交通管理事件通知單2 紙在卷可參，堪認被告之自白核與事
    實相符，自得採為論罪之依據。
  (一)又按酒精對人體所生影響，於吐氣中酒精濃度達每公升0.25
    毫克時，即已輕微中毒，而有輕度協調功能降低，是依道路
    交通安全規則第114 條第2 款規定，汽車駕駛人飲酒後，吐
    氣中所含酒精濃度逾每公升0.25毫克者，即不得駕車；若進
    而其濃度達每公升0.40亳克、0.55毫克、0.75毫克以上者，
    肇事率猶分別達到一般正常人6 倍、10倍、25倍之譜，此觀
    臺灣高等法院88年10月26日院賓文廉字第13407 號致所屬
    各級法院函檢附法務部88年10月1 日法檢字第3641號函暨
    附件研究報告及中央警察大學蔡中志教授製作之「酒精濃度
    與肇事率之關係表」自明。再按食後飲酒其呼氣酒精代謝率
    為每小時每公升0.050 至0.114 毫克，平均為每公升0.075
    毫克，此有內政部警政署刑事警察局89年12月21日（89）刑
    鑑字第198913號函附卷可稽。查被告丙○○於前開肇事後，
    於當日22時48分許經測得呼氣酒精濃度為每公升0.19毫克又
    被告自承其飲酒後係於當日19時許，在屏東縣內埔鄉老埤村
    附近駕車，距其接受呼氣酒精濃度測定時間已間隔逾3.5 小
    時，則換算其於駕車彼時之呼氣酒精濃度約為每公升0.4525
    毫克，則其肇事率為一般人之6 倍以上，顯見危險甚高。
  (二)又按汽車駕駛人飲用酒類或其他類似物後其吐氣所含酒精濃
    度超過每公升0.25毫克或血液中酒精濃度超過百分之0.05以
    上者，不得駕車；另汽車行駛至交岔路口左轉彎時，應距交
    岔路口30公尺前顯示方向燈或手勢，行至交岔路口中心處左
    轉，並不得占用來車道搶先左轉，道路交通安全規則第114
    條第2 款、第102 條第1 項第4 款分別定有明文。被告既考
    領有駕駛執照，自不能諉為不知有上述道路交通安全規定。
    而依道路交通事故現場圖及調查報告表顯示，
    本件肇事時之天候晴、夜間有照明、柏油路面乾燥、路面無
    缺陷及障礙物，視距良好，依被告之智識能力尚無不能注意
    之情事，其在此正常路況條件下，詎被告竟疏未注意，於行
    經設有閃光黃燈號誌之交岔路口，在未到達路口中心處時，
    即占用來車道搶先左轉，復未能採取適當之應變措施，亦顯
    見被告當時駕駛能力及應變能力顯與降低，其當時之駕駛行
    為已達不能安全駕駛之程度，而肇致本件車禍發生，被告有
    過失責任，已甚明顯。又被告之過失行為係造成告訴人乙○
    ○受傷之原因，是被告之過失行為與告訴人乙○○之傷害結
    果間，顯有相當之因果關係。
  (三)再按駕駛人駕駛汽車肇事致人受傷，應即採取救護或其他必
    要之措施並向警察機關報告，不得駛離，道路交通管理處罰
    條例第62條第1 項亦有明文，且駕車與人發生車禍者，一般
    人均可預見他人恐受有相當傷害甚有危及性命之虞，被告於
    肇事後，明知乙○○恐有生命、身體安全之危險，竟未施以
    援手逕自離開現場，顯無意救助而有逃逸之意思，亦臻灼然
    。綜上，本件事證明確，被告犯行洵堪認定，應依法論科。
三、核被告丙○○所為係犯刑法第185 條之3 之服用酒類不能安
    全駕駛動力交通工具而駕駛罪、刑法第284 條第1 項之過失
    傷害罪及刑法第185 條之4 肇事逃逸罪。又被告係無照駕車
    乙節，有交通部公路總局高雄區監理所屏東監理站95年9 月
    20日高監屏字第0950037897號函在卷可佐，其為汽車駕駛人
    ，無駕駛執照且酒醉駕車，因而致告訴人受傷，依法應負前
    開過失傷害刑事責任，爰依道路交通管理處罰條例第86條第
    1 項規定，就過失傷害部分加重其刑。被告所犯上開3 罪間
    ，犯意各別，行為互殊，應予分論併罰。爰審酌被告係70年
    7 月4 日生、具有國中肄業之學歷，有年籍資料在卷可參，
    其酒後不顧公眾之安危，貿然駕車，嚴重影響公共交通安全
    ，且肇事致人受傷後，竟未停留察看即逕行離去，犯後復未
    與告訴人乙○○達成和解，惟兼衡其並無前科，有臺灣高等
    法院被告前案紀錄表1 紙附卷可稽，素行尚可，犯後坦承犯
    行之態度，酒後測得換算之呼氣酒精濃度數值及犯罪所生損
    害等一切情狀，分別量處如主文所示之刑，拘役部分並諭知
    易科罰金之折算標準，有期徒刑部分併定其應執行刑，以資
    懲儆。
四、據上論斷，應依刑事訴訟法第273 條之1 第1 項、第299 條
    第1 項前段，道路交通管理處罰條例第86條第1 項，刑法第
    185 條之3 、第284 條第1 項、第185 條之4 、第41條第1
    項前段、第51條第5 款，刑法施行法第1 條之1 ，判決如主
    文。
本案經檢察官甲○○到庭執行職務。
中　　華　　民　　國　　96　　年　　2 　　月　　7 　　日
                    交通法庭    法  官  林雅莉
以上正本證明與原本無異。
如不服本判決應於收受本判決送達後10日內向本院提出上訴書狀
，其未敘述上訴理由者，並得於提起上訴後10日內向本院補提理
由書狀（均須按他造當事人之人數附繕本）「切勿逕送上級法院
」
中　　華　　民　　國　　96　　年　　2 　　月　　7 　　日
                                書記官  黃佳惠
附錄本判決論罪科刑法條全文
刑法第185條之3：
服用毒品、麻醉藥品、酒類或其他相類之物，不能安全駕駛動力
交通工具而駕駛者，處1 年以下有期徒刑、拘役或3 萬元以下罰
金。
刑法第185條之4
駕駛動力交通工具肇事，致人死傷而逃逸者，處 6 月以上 5 年
以下有期徒刑。
刑法第284條第1項
因過失傷害人者，處 6 月以下有期徒刑、拘役或 5 百元以下罰
金，致重傷者，處1 年以下有期徒刑、拘役或5 百元以下罰金。
